臺灣桃園地方法院刑事判決　　　　　110年度審易字第1312號
公　訴　人　臺灣桃園地方檢察署檢察官
被　　　告　許桀茗



上列被告因竊盜案件，經檢察官提起公訴（110 年度偵字第0000
0 號），被告於本院準備程序中，就被訴事實為有罪之陳述，經
本院告知簡式審判程序意旨，並聽取當事人之意見後，裁定改依
簡式審判程序審理，判決如下：
    主  文
許桀茗犯攜帶兇器、侵入住宅竊盜罪，處有期徒刑捌月。未扣案
之犯罪所得新臺幣壹萬元沒收，於全部或一部不能沒收或不宜執
行沒收時，追徵其價額。
    事實及理由
一、本件犯罪事實及證據，除證據部分補充「被告許桀茗於本院
    準備程序及審理中之自白」外，其餘均引用檢察官起訴書之
    記載（如附件）。
二、論罪科刑：
（一）核被告所為，係犯刑法第321 條第1 項第1 款、第3 款之
      攜帶兇器、侵入住宅竊盜罪。被告與「甲男」2 人間就本
      案之加重竊盜犯行間，有犯意聯絡及行為分擔，應論以共
      同正犯。
（二）被告前①於民國98年間因施用毒品案件，經本院以98年度
      壢簡字第2142號判決判處有期徒刑2 月確定；②於98年間
      因施用毒品案件，經本院以98年度審訴字第3155號判決判
      處有期徒刑6 月確定；③於98年間因販賣毒品案件，經本
      院以100 年度訴字第143 號判決判處有期徒刑3 年8 月確
      定；④於98年間因施用毒品案件，經本院以99年度壢簡字
      第1757號判決判處有期徒刑3 月確定；⑤於99年間因施用
      毒品案件，經本院以99年度壢簡字第2491號判決判處有期
      徒刑4 月確定；⑥於99年間因施用毒品案件，經本院以10
      0 年度審訴字第244 號判決分別判處有期徒刑7 月、5 月
      ，應執行有期徒刑11月確定；⑦於100 年間因詐欺案件，
      經本院以100 年度審易字第2168號判決判處有期徒刑2 月
      確定。上揭①②罪刑，嗣經本院以99年度聲字第2565號裁
      定應執行刑有期徒刑7 月確定，③至⑦罪刑，經本院以10
      1 年度聲字第1036號裁定應執行刑有期徒刑5 年確定後，
      與上揭應執行刑有期徒刑7 月接續執行，於103 年4 月1
      日縮短刑期假釋出監併付保護管束，嗣經撤銷假釋，尚餘
      殘刑有期徒刑1 年9 月又23日。⑧於104 年間因施用毒品
      案件，經本院以104 年度審簡字第673 號判決判處有期徒
      刑6 月確定；⑨於104 年間因施用毒品案件，經本院以10
      4 年度審易字第2690號判決判處有期徒刑6 月確定。上揭
      ⑧⑨罪刑，嗣經本院以105 年度聲字第1382號裁定應執行
      有期徒刑10月確定，並與上揭殘刑接續執行，於107 年3
      月1 日執行完畢，有臺灣高等法院被告前案紀錄表在卷可
      按，是其於有期徒刑執行完畢後5 年內故意再犯本案有期
      徒刑以上之罪，為累犯；惟被告雖有上揭構成累犯之情形
      ，惟係屬施用、販賣毒品、詐欺等案件，與本案所犯竊盜
      罪之罪質迥異、犯罪手法與型態亦不相同，復無他據可徵
      被告本案犯行有特別惡性或刑罰反應力薄弱之情形，是尚
      無就法定最低刑度予以加重之必要，爰參酌司法院釋字第
      775 號解釋意旨，就本案被告所犯之罪，不依刑法第47條
      第1 項加重其刑，併此敘明。
（三）爰審酌被告不思循正途獲取所需，反企圖不勞而獲，竊取
      他人財物，未能尊重他人之財產法益，所為實非可取；惟
      念其犯後坦承犯行，態度尚可，兼衡其犯罪之手段、動機
      、目的、所竊財物之價值，暨考量其自陳入監前從事營造
      業、月薪約新臺幣（下同）5 萬多元、教育程度為國中肄
      業等一切情狀，量處如主文所示之刑，以示懲儆。
三、沒收：
（一）按犯罪所得，屬於犯罪行為人者，沒收之。前2 項之沒收
      ，於全部或一部不能沒收或不宜執行沒收時，追徵其價額
      。刑法第38條之1 第1 項前段、第3 項定有明文。又按二
      人以上共同犯罪，關於犯罪所得之沒收、追繳或追徵，倘
      共同正犯各成員對於不法利得享有共同處分權限時，則應
      負共同沒收之責（最高法院104 年度台上字第3937號判決
      意旨參照）。
（二）被告與「甲男」就所竊得之現金5 萬元、郵局存摺1 本、
      金融卡1 張及重量、價值不詳之黃金2 個，經被告於本院
      準備程序時陳稱：「甲男」偷到什麼我不清楚，我就是分
      到1 萬多元等語，故認被告之犯罪所得為1 萬元，爰依刑
      法第38條之1 第1 項前段規定宣告沒收，並依同條第3 項
      規定，諭知於全部或一部不能沒收或不宜執行沒收時，追
      徵其價額
據上論斷，應依刑事訴訟法第273 條之1 第1 項、第299 條第1
項前段、第310 條之2 、第454 條第2 項，判決如主文。
本案經檢察官彭師佑提起公訴，檢察官林欣怡到庭執行職務。
中    華    民    國   110    年    11    月    26    日
                  刑事審查庭    法  官  林慈雁
以上正本證明與原本無異。
如不服本判決應於收受判決後20日內向本院提出上訴書狀，並應
敘述具體理由。其未敘述上訴理由者，應於上訴期間屆滿後20日
內向本院補提理由書( 均須按他造當事人之人數附繕本) 「切勿
逕送上級法院」。
                                書記官  吳秉翰
中    華    民    國   110    年    11    月    26    日
附錄論罪科刑法條
中華民國刑法第321 條
犯前條第一項、第二項之罪而有下列情形之一者，處六月以上五
年以下有期徒刑，得併科五十萬元以下罰金：
一、侵入住宅或有人居住之建築物、船艦或隱匿其內而犯之。
二、毀越門窗、牆垣或其他安全設備而犯之。
三、攜帶兇器而犯之。
四、結夥三人以上而犯之。
五、乘火災、水災或其他災害之際而犯之。
六、在車站、港埠、航空站或其他供水、陸、空公眾運輸之舟、
    車、航空機內而犯之。
前項之未遂犯罰之。
 
附件：
臺灣桃園地方檢察署檢察官起訴書
                                    110年度偵字第19494號
    被      告  許桀茗  男  38歲（民國00年0月00日生）
                        住桃園市○○區○○路00號
                        （現因另案在法務部矯正署桃園監獄
                        執行中）
                        國民身分證統一編號：Z000000000號
上列被告因竊盜案件，已經偵查終結，認應提起公訴，茲將犯罪
事實及證據並所犯法條分敘如下：
        犯罪事實
一、許桀茗與身分不詳之成年男性友人（以下以「甲男」代稱）
    共同意圖為自己不法所有，基於竊盜之犯意聯絡，於民國10
    9 年7 月24日下午2 時36分許，至桃園市○○區○○○街00
    巷0 號0 樓（完整地址詳卷）陳雅文之住處前，由甲男持螺
    絲起子1 把（非許桀茗所有）破壞該址大門紗網後，甲男侵
    入該址，許桀茗則在該址外把風示警，甲男則在進入後徒手
    竊取陳雅文所有之現金新臺幣（下同）5 萬元、郵局存摺1
    本、金融卡1 張及重量、價值不詳之黃金2 個，2 人並於得
    手後先步行逃逸，嗣再由許桀茗以其持用之門號0000000000
    號行動電話叫車（白牌計程車），2 人即搭乘不知情之張良
    榮所駕駛之車號000-0000號自用小客車離去，而許桀茗則從
    甲男所竊取之上開財物中，僅分得現金1 萬餘元，且甲男並
    未告知許桀茗另有竊取郵局存摺1 本、金融卡1 張及重量、
    價值不詳之黃金2 個等物。嗣為警據報後，循線查悉上情。
二、案經陳雅文訴由桃園市政府警察局中壢分局報告偵辦。
        證據並所犯法條
一、上揭犯罪事實，業經被告許桀茗於警詢時坦承不諱，核與證
    人即告訴人陳雅文、證人張良榮於警詢時之證述相符，並有
    桃園市政府警察局中壢分局扣押筆錄、扣押物品目錄表、車
    號000-0000號自用小客車之車輛詳細資料報表、監視錄影器
    畫面照片在卷可稽，被告犯嫌堪以認定。
二、核被告所為，係犯刑法第321 條第1 項第1 款、第3 款之加
    重竊盜罪嫌。被告與「甲男」間有犯意聯絡及行為分擔，請
    論以共同正犯。被告未扣案之犯罪所得至少為1 萬元，請依
    刑法第38條之1 第1 項規定宣告沒收，如於全部或一部不能
    沒收或不宜執行沒收時，追徵其價額。
三、依刑事訴訟法第251條第1項提起公訴。
    此  致
臺灣桃園地方法院
中    華    民    國   110    年    7     月    15    日
                              檢  察  官  彭師佑
本件正本證明與原本無異
中    華    民    國   110    年    8     月     3    日
                              書  記  官  吳艾芸
所犯法條：
刑法第321條
犯前條第 1 項、第 2 項之罪而有下列情形之一者，處 6 月以
上 5 年以下有期徒刑，得併科 50 萬元以下罰金：
一、侵入住宅或有人居住之建築物、船艦或隱匿其內而犯之。
二、毀越門窗、牆垣或其他安全設備而犯之。
三、攜帶兇器而犯之。
四、結夥三人以上而犯之。
五、乘火災、水災或其他災害之際而犯之。
六、在車站、港埠、航空站或其他供水、陸、空公眾運輸之舟、
    車、航空機內而犯之。
前項之未遂犯罰之。
　
刑法第320條
意圖為自己或第三人不法之所有，而竊取他人之動產者，為竊盜
罪，處 5 年以下有期徒刑、拘役或 50 萬元以下罰金。
意圖為自己或第三人不法之利益，而竊佔他人之不動產者，依前
項之規定處斷。
前二項之未遂犯罰之。